---
title: "vermodi_draft"
author: "Степан Зимин, 302"
date: "Thursday, May 21, 2015"
output: html_document
---
$\textbf{№1. Проверка гипотезы об однородности. Критерий Вилкоксона.}$
$\textbf{№2. Проверка гипотезы о независимости двух номинальных признаков. Критерий хи-квадрат.}$
$\textbf{Измерение связи признаков. Коэффициенты Пирсона и Крамера.}$

$\textbf{№3. Проверка гипотезы о независимости двух количественных признаков.}$
$\textbf{Критерии Спирмена и Кендалла.}$

Сначала посмотрим на данные:

```{r, message=FALSE, warning=FALSE, echo=FALSE}
library(ggplot2)
library(MASS)
library(plyr)
library(gmodels)
titanic_data <- read.csv("titanic3.csv")
d_w <- na.omit(data.frame(age = titanic_data$age,
                          fare = titanic_data$fare,
                          survived=factor(titanic_data$survived, levels=c(0,1), labels=c("not","survived")),
                          sibs=factor(titanic_data$sibs==0, levels=c(TRUE,FALSE), labels=c("alone","with siblings")),
                          class=factor(titanic_data$pclass)))
cd_w <- ddply(d_w, "survived", summarise, fare.mean=mean(fare))
cd_w_age <- ddply(d_w, "survived", summarise, age.mean=mean(age))
```


```{r, message=FALSE, warning=FALSE, echo=FALSE}
ggplot(d_w, aes(x=fare, colour=survived)) + geom_density() +
  geom_vline(data=cd_w, aes(xintercept=fare.mean,  colour=survived), linetype="dashed", size=1) +
  ggtitle("Плотность распределения стоимости билета") + theme(plot.title = element_text(hjust = 0)) +
  xlab("Стоимость, доллары")+ xlim(0,200)
```

